臺灣高等法院臺中分院刑事判決
111年度原上易字第14號
上  訴  人  
即  被  告  羅張傑勝



選任辯護人  張育嘉律師
上列上訴人因竊盜案件，不服臺灣臺中地方法院111年度原易字
第11號中華民國111年7月25日第一審判決（起訴案號：臺灣臺中
地方檢察署110年度偵字第35773號），提起上訴，本院判決如下
：
    主  文
原判決關於宣告刑部分撤銷。
羅張傑勝犯侵入住宅竊盜罪，處有期徒刑陸月，如易科罰金，以
新臺幣壹仟元折算壹日。緩刑貳年，並應依如附件所示之和解書
內容，支付損害賠償予陳鈺錡。
    犯罪事實及理由
一、本院審判範圍之說明：
  ㈠上訴得明示僅就判決之刑、沒收或保安處分一部為之，修正
    後刑事訴訟法第348條第3項定有明文。依該條項之立法說明
    ：「為尊重當事人設定攻防之範圍，並減輕上訴審審理之負
    擔，容許上訴權人僅針對刑、沒收或保安處分一部提起上訴
    ，其未表明上訴之認定犯罪事實部分，則不在第二審之審判
    範圍。如為數罪併罰之案件，亦得僅針對各罪之刑、沒收、
    保安處分或對併罰所定之應執行刑、沒收、保安處分，提起
    上訴，其效力不及於原審所認定之各犯罪事實，此部分犯罪
    事實不在上訴審審查範圍」等語。可見上訴權人就下級審判
    決聲明不服提起上訴時，依現行法律規定，得在明示其範圍
    之前提下，擇定僅就該判決之「刑」（包括宣告刑、執行刑
    ）、「沒收」、「保安處分」等部分單獨提起上訴，而與修
    正前認為上開法律效果與犯罪事實及所犯罪名係絕對不可分
    之過往見解明顯有別。此時上訴審法院之審查範圍，將因上
    訴權人行使其程序上之處分權而受有限制，除與前揭單獨上
    訴部分具有互相牽動之不可分關係、為免發生裁判歧異之特
    殊考量外，原則上不再實質審查下級審法院所認定之犯罪事
    實，亦即應以下級審法院所認定之犯罪事實，作為審認其所
    宣告之「刑」、「沒收」、「保安處分」是否違法不當之判
    斷基礎。
  ㈡本案係由上訴人即被告羅張傑勝（下稱被告）提起上訴，檢
    察官則未於法定期間內上訴。而被告及辯護人於本院審判時
　　，已明確表示僅針對刑之部分上訴等語（見本院卷第82頁）
    ，顯見其僅就原判決所宣告之「刑」部分提起上訴，依前揭
    說明，本院僅須就原判決所宣告之「刑」有無違法不當進行
    審查。至於原判決關於犯罪事實、沒收（原審並未諭知沒收
    ）之認定，既不在被告明示上訴範圍之列，即非本院之審判
    範圍。是本院自應以原判決所認定之犯罪事實為前提，據以
    衡量被告針對「刑」不服之上訴理由是否可採，合先敘明。
二、原判決所認定之犯罪事實：
    被告於民國110年8月21日4時48分許，見告訴人陳鈺錡自臺
    中市○區○○○路000巷00號5樓503室租屋處離去，認有機可趁
    ，竟意圖為自己不法之所有，基於侵入住宅竊盜之犯意，以
    不詳方式，侵入告訴人位於上址之租屋處，竊取告訴人所有
    之現金新臺幣(下同)6,000元後離去。嗣告訴人於同年月24
    日上午返回上址租屋處發現遭竊，報警處理，為警調閱現場
    監視錄影器畫面追查，且經被告於同日中午主動聯繫告訴人
    返還上開竊得之款項後，始為警查獲。
三、核被告所為，係犯刑法第321條第1項第1款之侵入住宅竊盜
    罪。
四、原審經審判結果，以被告前揭犯罪事證明確，予以論罪科刑
    ，固非無見。惟被告上訴後，業已於本院審判時坦承犯行，
    復於111年11月5日以3萬元與告訴人成立和解，並依約給付
    第1期款項1萬5千元，有和解書在卷可參，被告之犯後態度
    、量刑基礎均有改變，原審未及審酌，即有未洽，被告以其
    坦承犯罪，對於所犯之過錯感到抱歉等情而提起上訴，認原
    審量刑過重，請求撤銷原判決，即屬有理由，自應由本院將
    原判決關於宣告刑部分予以撤銷改判。爰審酌被告前無因犯
    罪經科刑之紀錄，素行尚可，其正值青年，有謀生能力，其
    不思循正當途徑獲取財物，竟為一己之利，而為本案竊盜犯
    行，欠缺尊重他人財產法益之觀念，亦破壞告訴人居住之安
    全，所為應值非難；被告於警詢、檢察官偵查及原審審判中
    雖否認犯罪，惟於本院審判時已坦承犯行，且除將所
　　竊得之6,000元現金全額返還告訴人外，復另外以3萬元與告
    訴人和解之犯後態度，暨被告於原審及本院自述之智識程度
    、工作、經濟及家庭生活情狀（見原審卷第102頁、本院卷
    第86頁），暨本案犯罪動機、目的、手段、犯罪情節、被害
    人所受損害等一切情形，量處如主文第2項所示之刑，並諭
    知易科罰金之折算標準。
五、被告前未曾因故意犯罪受有期徒刑以上刑之宣告，有臺灣高
    等法院被告前案紀錄表、前案案件異動查證作業在卷可參，
    茲念被告正值青年，一時未深思熟慮，致罹刑典，犯後於本
    院坦承犯行，且與告訴人成立和解，告訴人於和解書中亦表
    示同意不再追究被告刑事責任，並給予被告附履行損害賠償
    義務之緩刑宣告，有如附件之和解書可參，足認被告已具悔
    意，經此偵審程序與論罪科刑教訓，應知所警惕，而無再犯
    之虞，本院綜核上情，認所受上開宣告之刑，以暫不執行為
    適當，爰依刑法第74條第1項第1款規定宣告緩刑2年。又為
    督促被告遵守上開和解條件，併依刑法第74條第2項第3款規
    定，命被告應依上開和解書內容支付損害賠償金額。倘被告
    未遵期履行前開緩刑之負擔且情節重大，足認原宣告之緩刑
    難收其預期效果，而有執行刑罰之必要者，檢察官自得向法
    院聲請依刑法第75條之1第1項第4款之規定，撤銷其緩刑宣
    告，附此敘明。
據上論斷，應依刑事訴訟法第348條第1項、第3項、第369條第1
項前段、第364條、第299條第1項前段，刑法第321條第1項第1款
、第41條第1項前段、第74條第1項第1款、第2項第3款，刑法施
行法第1條之1第1項，判決如主文。
本案經檢察官張文傑提起公訴，檢察官陳佳琳到庭執行職務。
中　　華　　民　　國　　111 　年　　11　　月　　29　　日
            刑事第四庭     審判長法　官   蔡  名  曜
　　　　　　                     法　官   鄭  永  玉 
                                 法　官   林  宜  民
以上正本證明與原本無異。
不得上訴。
                                 書記官   謝  安  青
　　　　　　　　　　　　　　　　 
中　　華　　民　　國　　111 　年　　11　　月　　29　　日

附錄本案論罪科刑法條全文：
中華民國刑法第321條：  
犯前條第一項、第二項之罪而有下列情形之一者，處6月以上5年
以下有期徒刑，得併科50萬元以下罰金：
一、侵入住宅或有人居住之建築物、船艦或隱匿其內而犯之。
二、毀越門窗、牆垣或其他安全設備而犯之。
三、攜帶兇器而犯之。
四、結夥三人以上而犯之。
五、乘火災、水災或其他災害之際而犯之。
六、在車站、港埠、航空站或其他供水、陸、空公眾運輸之舟、
     車、航空機內而犯之。
前項之未遂犯罰之。